【裁判字號】    92,上易,1896
【裁判日期】    920812
【裁判案由】    家暴傷害
【裁判全文】
臺灣高等法院刑事判決                        九十二年度上易字第一八九六號
    上  訴  人  臺灣桃園地方法院檢察署檢察官
    被      告  甲○○
右上訴人因被告家暴傷害案件，不服臺灣桃園地方法院九十一年度易字第一一六五號
，中華民國九十二年五月七日第一審判決（起訴案號：臺灣桃園地方法院檢察署九十
一年度偵續字第二十二號），提起上訴，本院判決如左︰
    主  文
原判決撤銷。
甲○○傷害人之身體，處罰金仟元，如易服勞役，以佰元折算壹日。
    事  實
一、甲○○為乙○○之妻，二人屬家庭成員，於民國九十年五月十四日晚間十時許，
    在桃園縣楊梅鎮上湖里上四湖三十二號住處，因細故發生爭執。甲○○竟基於傷
    害之犯意，持開瓶器割劃乙○○，致乙○○受有後腰部二×零點一公分、上背部
    二×零點一公分、左上肢臂後側兩處四×零點一公分、右手一點五×零點一公分
    、右腳一×零點一公分等擦挫傷。
二、案經被害人乙○○訴由臺灣桃園地方法院檢察署檢察官偵查起訴。
    理  由
一、訊據被告甲○○矢口否認有傷害犯行，辯稱：其未毆打告訴人乙○○，不知告訴
    人傷勢何來云云。
二、經查：
（一）右揭犯罪事實，迭據告訴人乙○○於偵審中指訴綦詳。且告訴人遭受毆擊，受
      有前開傷勢，亦有天慈醫院之驗傷診斷書、天慈醫院九十一年三月六日天慈字
      第九一０三０六號函所附告訴人之病歷在卷可稽。證人即天慈醫院醫師洪宗堅
      於偵查中也證述：告訴人確有受傷屬實。而開瓶器，前端尖銳，以之割劃足以
      造成上述傷勢，每一處僅零點一公分寬，而有不同長度，與告訴人指訴情節相
      符。有關受傷部位，有在後腰部、上背部、左上臂後側，應非告訴人自己製造
      之傷勢。而告訴人與被告為夫妻，亦無製造傷勢，誣指配偶傷害之理。
（二）經將被告及告訴人送請法務部調查局測謊鑑定，被告於陳述「沒有持開瓶器刺
      傷乙○○」時，呈情緒波動反應，研判有說謊，告訴人就「被告持開瓶器刺傷
      」時，無情緒波動反應，研判未說謊，有法務部調查局鑑定通知書附卷可稽。
      亦可為被告傷害犯行之佐證。至證人鄭劉榮妹於被告傷害當時，並未在場，事
      後所述告訴人有無嘔吐，是否說要去看醫生，均與被告是否犯罪無必然關聯，
      不足為被告有無犯罪之證據。
（三）綜上所述，被告所辯，為卸責之詞，不足採信。其罪證明確，犯行洵堪認定，
      應予依法論科。
三、核被告所為，係犯刑法第二百七十七條第一項之傷害罪。原審未詳予研求，遽為
    被告無罪之判決，尚嫌欠洽。檢察官上訴意旨，指摘原判決不當，為有理由，應
    由本院將原判決撤銷改判。爰審酌被告與告訴人為夫妻關係、告訴人所受之傷害
    及被告犯罪之情節、犯罪後之態度及其他一切情狀，判處如主文第二項所示之刑
    ，及諭知易服勞役之折算標準，以示懲儆。
四、據上論斷，應依刑事訴訟法第三百六十九條第一項前段、第三百六十四條、第二
    百九十九條第一項前段、刑法第二百七十七條第一項、第四十二條第二項、罰金
    罰鍰提高標準條例第一條前段、第二條，判決如主文。
本案經檢察官柯麗鈴到庭執行職務。
中     華     民     國      九十二      年      八     月     十二     日
                            臺灣高等法院刑事第五庭
                                審判長法  官  曾  德  水
                                      法  官  楊  貴  雄
                                      法  官  趙  功  恆
右正本證明與原本無異。
不得上訴。
                                      書記官  孫  佩  琳
中     華     民     國      九十二      年      八     月     十二     日
附錄本案論罪科刑法條全文：
刑法第二百七十七條第一項
傷害人之身體或健康者，處三年以下有期徒刑、拘役或一千元以下罰金（依法提高十
倍）。


司法院資訊處製作；財團法人民間司法改革基金會備份。
